臺灣高等法院高雄分院刑事判決　　　93年度上易字第652號
　上　訴　人
　即　自訴人　甲○○
　代　理　人　洪文佐　律師
　被　　　告　乙○○
　選任辯護人　曾劍虹　律師
上列上訴人因被告恐嚇等案件，不服臺灣高雄地方法院92年度自
字第308號中華民國93年10月25日第一審判決，提起上訴，本院
判決如下：
    主  文
原判決撤銷。
乙○○連續以加害財產之事，恐嚇他人致生危害於安全，處拘役
伍拾日，如易科罰金以參佰元折算壹日。
    事  實
一、乙○○因甲○○向高雄市政府警察局三民第二分局鼎金派出
    所，檢舉乙○○非法佔用道路擺設盆栽販售而被罰鍰，乃心
    生不甘，竟基於恐嚇之概括犯意，先於民國（以下同）92年
    1月間某日上午，打電話到高雄市三民區○○○路199號甲○
    ○開設之「天惠中醫診所」，由診所內護士洪麗雪接聽，而
    揚言恐嚇稱：「請甲○○儘速回電，否則要她好看」等語，
    於洪麗雪轉告甲○○後，使之心生恐懼；嗣於同月22日中午
    時間，乙○○趁該診所午休時，持黑漆2 桶前往該診所，將
    油漆潑灑在上開診所大門、窗戶玻璃及地板，雖經洗刷，仍
    難清除；嗣乙○○又續於翌日即同月23日17時20分許，再度
    持黑漆2桶潑灑在上開診所大門及窗戶玻璃，該打電話及2次
    潑灑黑漆之行為，均足以致甲○○心理深感恐懼，而生危害
    其營業及財產之安全。
二、案經甲○○提起自訴。
    理  由
一、訊之被告乙○○否認恐嚇，辯稱：我在自訴人診所對面經營
    盆栽生意而與自訴人為鄰居，但未打電話恐嚇，也未攜帶黑
    漆潑灑自訴人之診所云云。惟查：
（一）右揭事實，業据自訴人甲○○指訴綦詳，核與目擊証人即
      該診所護士洪麗雪於本院陳稱：「23日那天下午5 點多左
      右，有1個騎機車，頭戴安全帽，拿2桶油漆往我們診所丟
      過去」「（問：潑油漆之人妳有看到他的臉嗎？）答：有
      ，這個人是常去我們診所看病的乙○○」「（問：既然此
      人騎機車，頭戴安全帽，妳如何知道是被告乙○○？）答
      ：因他潑完之後有停頓一下，再騎機車離開」「（問：22
      日、23日潑油漆以前，有無發生什麼事情？）答：前幾天
      他打電話來找王醫師，當時王醫師不在，他說如果王醫師
      不馬上回電的話，要給王醫師好看，王醫師知道後也很害
      怕」等語（見本院卷第108、109頁），該証人洪麗雪於原
      審仍為相同之陳述（見原審卷一第 232頁）。又該診所被
      潑油漆，並有相片5張可稽（見原審卷第8頁正、背面），
      又被告乙○○常去該診所看病，並有病歷表 5紙可為証明
      （見本院卷第132 頁以下）。又本院受命法官前往該診所
      勘驗，從該診所掛號櫃台內45度角向外看，可看到玻璃門
      外面之景物，此有本院勘驗筆錄及所拍照片可憑（見本院
      卷第130、140頁）。因被告乙○○以前常去該診所看病，
      而為護士洪麗雪認識，洪麗雪看出潑油漆者是被告乙○○
      ，並於法庭具結指認，而從該診所掛號櫃台內45度角向外
      看，可清楚看到玻璃門外面之景物，是洪麗雪之陳述應可
      採信，足見被告乙○○應係潑油漆之人無誤。
（二）又該診所兩次被潑油漆，被告乙○○係於92年 1月23日17
      時20分許，前往該診所潑油漆時，經護士洪麗雪認出，而
      該兩次潑油漆手法相同，則前1日即92年1月22日該診所被
      潑油漆，應係同一人所為，是前1日即92年1月22日該診所
      被潑油漆，亦可認係被告乙○○所為。
（三）至証人即該診所護士吳美慧於原審及本院審理時雖陳稱：
      我認出潑油漆者是乙○○等語，惟証人吳美慧於警訊中陳
      稱：我不確定認識該名男子，也並無看清楚他的面貌等語
      ，其陳述前後不符，其陳述尚難採信為証据，附此敘明。
    綜上所述，因該診所確有被潑油漆，被告乙○○以前常去該
    診所看病，而為護士洪麗雪認識，經洪麗雪看出潑油漆者是
    被告乙○○，並於法庭具結指認，其陳述應可採信，被告乙
    ○○所辯係卸責之詞，不足採信，其犯行已堪認定。
二、核被告乙○○所為，係犯刑法第305條之恐嚇危害安全罪。
    被告乙○○先後數次犯行，時間緊接，反覆實施，顯係基於
    概括之犯意，所犯又係構成要件相同之罪，應依連續犯之規
    定論以一罪。
三、自訴意旨另以：被告乙○○連續於92年1月22日及同月23 日
    ，持黑漆撥灑其開設之上開診所大門、窗戶玻璃及地板，除
    涉恐嚇已如前述外，另又使自訴人甲○○之人格尊嚴深受侮
    辱，因認被告乙○○前揭撥灑黑漆之行為，另涉有刑法第
    309條第2項之強暴公然侮辱罪嫌。按「告訴或請求乃論之罪
    ，已不得為告訴或請求者，不得再行自訴」、「不得提起自
    訴而提起者，應諭知不受理判決」刑事訴訟法第 322條、第
    334條分別定有明文。查此部分自訴人指訴被告乙○○連續
    於92年 1月22日及同月23日，持黑漆撥灑其開設之上開診所
    大門、窗戶玻璃及地板，致自訴人之人格尊嚴深受侮辱，認
    被告乙○○另犯刑法第309條第2項之強暴公然侮辱罪，惟該
    罪依同法第 314條之規定，須告訴乃論，而依刑事訴訟法第
    237條第1項之規定「告訴乃論之罪，其告訴應自得為告訴之
    人知悉犯人之時起，於 6個月內為之」，此部分自訴人甲○
    ○指訴被告乙○○強暴公然侮辱之時間為92年 1月22日及同
    月23日，卻遲至92年8月19日始提出自訴，其提起本件自訴
    之時間，顯已逾告訴期間，依前開規定，自不得再行自訴，
    此部分原應諭知不受理之判決，惟依自訴意旨認此部分與前
    述論罪部分有牽連犯裁判上一罪關係，爰不另為不受理之諭
    知，附此敘明。
三、原審不察，就恐嚇部分遽諭知無罪，就自訴人指訴同一事實
    之強暴公然侮辱部分另行諭知自訴不受理，尚有未洽，自訴
    人甲○○上訴指摘原判決不當，為有理由，自應予撤銷改判
    。審酌被告乙○○因與自訴人甲○○不睦，竟對其營業場所
    潑油漆，妨害其營業，使之心理感受恐懼，及其犯罪動機、
    手段、所造成損害等一切情狀，爰量處拘役50日，並諭知如
    易科罰金以300元折算1日。
四、被告乙○○經合法傳喚無正當理由於審判期日不到庭，依法
    不待其陳述而逕行判決。
據上論斷，應依刑事訴訟法第369條第1項前段、第364條、第343
條、第299 條第1 項前段，罰金罰鍰提高標準條例第1 條前段、
第2 條、第371 條，刑法第56條、第305 條、第41條第1 項前段
，判決如主文。
中　　華　　民　　國　　94　　年　　2 　　月　　5 　　日
                  刑事第六庭審判長法  官  王憲義
                                  法  官  范惠瑩
                                  法  官  張盛喜
以上正本證明與原本無異。
不得上訴。
　　　　　　　　　　　　　　　　　書記官  楊茱宜
中　　華　　民　　國　　94　　年　　2 　　月　　14　　日
附錄本判決論罪科刑法條：
刑法第305條
以加害生命、身體、自由、名譽、財產之事，恐嚇他人致生危害
於安全者，處2年以下有期徒刑、拘役或300元以下罰金。
